# 关于交易性金融资产的交易费用是否要计入计税基础？

提问人：641308416 时间：2016-08-15 13:13:00
比如A企业花了 245 万元（包括交易费用 5 万元）购入额B公司的股票，分类为交易性金融资产，会计上该项交易性金融资产入账价值应该是 240 万元，交易费用 5 万元是直接冲减了投资收益，而税法上对于这项交易费用取得当期可以税前扣除吗？需要计入计税基础吗？

回答人：chenyiwei
税法上没有金融资产四分类的概念。根据《企业所得税法实施条例》第七十一条规定，通过支付现金方式取得的投资资产，以购买价款为成本；通过支付现金以外的方式取得的投资资产，以该资产的公允价值和支付的相关税费为成本，其中没有单独规定交易费用的处理问题。根据《关于企业所得税应纳税所得额若干税务处理问题的公告》（国家税务总局公告[2012]15号）第八条规定：“根据《企业所得税法》第二十一条规定，对企业依据财务会计制度规定，并实际在财务会计处理上已确认的支出，凡没有超过《企业所得税法》和有关税收法规规定的税前扣除范围和标准的，可按企业实际会计处理确认的支出，在企业所得税前扣除，计算其应纳税所得额”。所以个人理解税法上对交易费用的税务处理可以参考会计准则的规定，以减少不必要的纳税调整。